【裁判字號】    98,易,1710
【裁判日期】    980603
【裁判案由】    違反著作權法
【裁判全文】
臺灣臺中地方法院刑事判決              98年度易字第1710號
公  訴  人  臺灣臺中地方法院檢察署檢察官
被      告  乙○○
上列被告因違反著作權法案件，經檢察官提起公訴（98年度偵字
第10179號），因被告就被訴事實為有罪之陳述，經本院告知簡
式審判程序意旨，並聽取公訴人及被告之意見後，裁定依簡式審
判程序審理，茲判決如下：
    主    文
乙○○擅自以公開傳輸之方法侵害他人之著作財產權，處有期徒
刑肆月，如易科罰金，以新臺幣壹仟元折算壹日。緩刑貳年。
    事    實
一、乙○○明知如附表所示之視聽著作，係美商迪士尼企業股份
    有限公司、美商華納兄弟娛樂公司、美商廿世紀福斯影片股
    份有限公司、美商環球影片製作有限責任合夥、美商派拉蒙
    影片股份有限公司等擁有著作財產權，而受著作權法保護之
    視聽著作，任何人非經著作權人之同意或授權，不得擅自重
    製及公開傳輸如附表所示之視聽著作，竟基於反覆實施以重
    製之方法侵害他人著作財產權之犯意，自民國97年9月下旬
    某日起，在其位在臺中市○區○○里○○街47號之住處，以
    電腦主機連結上網至網際網路上，自不詳網站重製下載上開
    如附表所示之視聽著作檔案，再基於以公開傳輸之方法侵害
    他人著作財產權之犯意，利用其向GOGOBOX網站申請使用之
    「gn87740」帳號網路空間（網址為http://gogobox.com.tw
    /koalahouse），將上開侵害美商迪士尼企業股份有限公司
    等公司所享有著作財產權之視聽著作檔案，上傳至上開網站
    帳號之網路空間內，供上網瀏覽該帳號網路空間內容之不特
    定會員免費重製下載、公開傳輸如附表所示之視聽著作，而
    侵害上開公司之著作財產權。嗣經財團法人台灣著作權保護
    基金會專員甲○○上網巡邏發現後報警處理，為警通知乙○
    ○於98年2月22日13時許到場製作筆錄而查獲上情。
二、案經美商迪士尼企業股份有限公司等委由財團法人台灣著作
    權保護基金會訴由內政部警政署保安警察第二總隊第一大隊
    第二中隊報請臺灣臺中地方法院檢察署檢察官偵查起訴。
    理    由
壹、程序部分：
一、查本件被告乙○○（以下簡稱為被告）所犯係死刑、無期徒
    刑、最輕本刑為3年以上有期徒刑以外之罪，其於準備程序
    就前揭被訴事實為有罪之陳述，經本院告知簡式審判程序之
    旨，並聽取其與公訴人之意見後，本院認無不得或不宜改依
    簡式審判程序進行之處，爰依刑事訴訟法第273條之1第1項
    、第284條之1，裁定本件進行簡式審判程序，合先敘明。
二、現行刑事訴訟法為保障被告之反對詰問權，排除具有虛偽危
    險性之傳聞證據，以求實體真實之發見，於該法第159條第1
    項明定被告以外之人於審判外之言詞或書面陳述，除法律有
    規定者外，不得作為證據。本件檢察官及被告於本院審理程
    序中，並未就本案卷內證據資料之證據能力提出爭執，且迄
    於言詞辯論終結前，均未主張有刑事訴訟法第159條第1項不
    得為證據之情形，應認均已同意本案卷內之證據資料均得作
    為本案證據，且經本院審酌後，認無不適當之情形，是本案
    卷內之證據均有證據能力，併此敘明。
貳、實體部分：
一、上開犯罪事實，業據被告坦承不諱，核與告訴代理人甲○○
    於警詢及偵查中指訴之情節相符，且有財團法人台灣著作權
    保護基金會鑑識報告、侵權影集檔案清冊、蒐證光碟1片、
    被告以「gn87740」帳號網路空間在網路上公開傳輸上揭視
    聽著作檔案之網頁資料1份、台灣固網股份有限公司IP上線
    申請人資料、被告之電子郵件申裝人資料及Login歷程資料
    等在卷可佐，足認被告之自白與事實相符，本件事證明確，
    被告上揭犯行，可以認定。
二、核被告所為，係觸犯著作權法第91條第1項擅自以重製之方
    法侵害他人之著作財產權罪、同法第92條擅自以公開傳輸之
    方法侵害他人之著作財產權罪。按刑事法若干犯罪行為態樣
    ，本質上原具有反覆、延續實行之特徵，立法時既予特別歸
    類，定為犯罪構成要件之行為要素，則行為人基於概括之犯
    意，在密切接近之一定時、地持續實行之複次行為，倘依社
    會通念，於客觀上認為符合一個反覆、延續性之行為觀念者
    ，於刑法評價上，即應僅成立一罪；學理上所稱「集合犯」
    之職業性、營業性或收集性等具有重複特質之犯罪均屬之，
    例如經營、從事業務、收集、販賣、製造、散布等行為概念
    者是（最高法院95年度台上字第1079號判決可資參照）。本
    件被告自97年9月下旬某日起迄為警查獲時止，以管理網站
    之方式，提供進入其帳號網路空間之不詳網友，公開傳輸、
    重製該等視聽著作檔案之行為，均係在密集期間內以相同之
    方式持續進行，未曾間斷，是此重製及公開傳輸之犯行，即
    均具有不斷反覆實施之特性，均屬集合犯行為，自仍應各論
    以擅自重製一罪及擅自公開傳輸一罪。又被告以一行為觸犯
    上開二罪名並侵害如附表所示各著作權人之著作財產權，為
    想像競合犯，應依刑法第55條規定從一情節較重之著作權法
    第92條擅自公開傳輸罪處斷。爰審酌被告並無前科，素行尚
    稱良好，其係初犯，於本案犯行時間約5個月，所侵害之影
    視著作達93部，對於各該告訴人造成之損害非輕，損害我國
    保護合法著作權之國際形象，暨其犯罪後坦承犯行之犯後態
    度等一切情狀，量處如主文所示之刑，並諭知易科罰金折算
    之標準。末查被告未曾因故意犯罪受有期徒刑以上刑之宣告
    ，有臺灣高等法院被告前案紀錄表可參，其因一時失慮，致
    罹刑章，且始終坦承犯行，頗具悔意，歷此偵審程序及刑之
    宣告，當知所警惕而無再犯之虞，且告訴代理人亦具狀陳明
    被告同意捐款新台幣九萬元提供該會做為著作權保護與宣導
    ，惟因被告侵害情形較為嚴重而不願撤回告訴，但亦表明願
    給被告緩刑之機會，本院綜核上情，認所宣告之刑以暫不執
    行為適當，併予宣告緩刑2年，以啟自新。
據上論斷，應依刑事訴訟法第273條之1第1項、第299條第1項前
段，著作權法第91條第1項、第92條，刑法第11條前段、第55條
、第41條第1項前段、第74條第1項第1款，判決如主文。
本案經檢察官丙○○到庭執行職務
中    華    民    國    98    年    6     月    3     日
                刑事第十八庭    法  官  張國忠
以上正本證明與原本無異。
如不服本判決，應於收受送達後10日內向本院提出上訴書狀，並
應敘述具體理由；其未敘述上訴理由者，應於上訴期間屆滿後20
日內向本院補提理由書（均須按他造當事人之人數附繕本）「切
勿逕送上級法院」。
                                書記官  何淑鈴
中    華    民    國    98    年    6     月    3     日
論罪科刑法條：
著作權法第91條第1項：
擅自以重製之方法侵害他人之著作財產權者，處3年以下有期徒
刑、拘役，或科或併科新臺幣 75 萬元以下罰金。
著作權法第92條：
擅自以公開口述、公開播送、公開上映、公開演出、公開傳輸、
公開展示、改作、編輯、出租之方法侵害他人之著作財產權者，
處3年以下有期徒刑、拘役、或科或併科新臺幣75萬元以下罰金
。


司法院資訊處製作；財團法人民間司法改革基金會備份。
